【裁判字號】    92,交易,406
【裁判日期】    920730
【裁判案由】    過失傷害
【裁判全文】
臺灣板橋地方法院刑事判決                        九十二年度交易字第四六號
    公  訴  人  臺灣板橋地方法院檢察署檢察官
    被      告  甲○○
右列被告因業務過失傷害案件，經檢察官提起公訴（九十一年度偵字第一一二二號
），本院判決如左：
    主  文
甲○○從事業務之人，因業務上之過失傷害人，處拘役貳拾日，如易科罰金，以參佰
元折算壹日。
    事  實
一、甲○○為計程車司機，以駕車載客為業，為從事駕駛業務之人，於民國九十一年
    五月九日晚上九時四十分許，駕駛車牌號碼五Ｎ─三二九號營業用小客車，沿臺
    北縣五股鄉○○○路，由臺北縣三重市往五股鄉方向行駛，途經疏洪六路與疏洪
    一路交岔路口，理應注意車輛行駛時，駕駛人應注意車前狀況，隨時採取必要之
    安全措施。而依當時天候晴、路面乾燥、無缺陷、無障礙物、視距良好，並無不
    能注意之情事，竟疏於注意，於通過上開交岔路口時，未留意車前路況，隨時為
    停車之準備，適同一時、地，乙○○騎乘車牌號碼ＳＹＯ─三八八號輕型機車（
    起訴書誤載：重機車），在同向外側車車道行駛，欲左轉而駛入內側車道，亦應
    注意與內側車道之來車，保持適當安全距離，竟疏於注意，於通過上開交岔路口
    時，仍貿然左轉，由於雙方均有上述之疏失，避煞皆已不及，遂於交岔路口，發
    生碰撞，乙○○人車倒地後，身體左大腿及左下背及左肘挫傷、左側膝部及大腿
    外側擦傷等傷害。甲○○於肇事後隨即報警，並於警員到場處理時在場承認肇事
    接受裁判。
二、案經甲○○自首及乙○○訴由臺北縣政府警察局蘆洲分局報請臺灣板橋地方法院
    檢察署檢察官偵查起訴。
    理  由
一、訊據被告甲○○固不否認在前揭時、地駕車發生車禍，致告訴人乙○○受傷等事
    實，惟矢口否認有過失，辯稱：伊並不知告訴人要左轉云云。經查：
（一）右揭犯罪事實，業據告訴人迭於警詢、偵查指訴綦詳，並有道路交通事故調查
      報告表、臺北縣政府警察局蘆洲分局道路交通事故補充資料表、現場照片十幀
      等件在卷可稽。另告訴人受有左大腿及左下背及左肘挫傷、左側膝部及大腿外
      側擦傷等傷害，有新光吳火獅紀念醫院九十一年五月十日新乙診字第九一一
      二六九三號乙種診斷證明書一紙在卷可稽。
（二）至被告辯稱本件事故係告訴人要左轉，兩車平行，對方還沒到路口就要左轉，
      告訴人就擦撞到被告的葉子板一節（見本院九十二年七月十六日審判筆錄）。
    (1)本件事故發生之後，告訴人騎乘之機車有後保險桿凹損、後車燈破裂、右車身
      外殼刮傷、後照鏡破裂及右前煞車手把故障斷裂，此觀之警製道路交通事故補
      充資料表即明（見九十一年度偵字第一一二二號卷第十頁），可推知被告供
      稱車禍事故係告訴人左轉轉途中發生，應屬實在。
    (2)第查，附卷之道路交通事故調查報告表之現場圖及臺北縣政府警察局處理交通
      事故現場照片，告訴人騎乘之機車橫向右倒於被告所駕駛之營業用小客車前方
      十公尺處之路口內，車身位於雙白線之延伸軌跡上，而被告所駕駛之營業用小
      客車則左斜停於交岔路口之停止線上方，且其左側之前、後輪均壓於雙黃線上
      ，車後於內側車道中間處遺有右輪左斜煞車痕一道，長三點五公尺，足資可證
      ，前開二車之碰撞點應係在停止線後方之內側車道內發生，而告訴人行經上開
      肇事之交岔路口前，欲行左轉而由外側車道變換偏入內側車道時，被告顯疏未
      注意右前方之告訴人欲行左轉之狀況，而未適時採取必要之安全措施，致發生
      措施不及而發生碰撞。
    (3)且本件亦經送臺灣省車輛行車事故覆議鑑定委員會鑑定，其鑑定亦認被告行經
      肇事之交岔路口，疏未注意右前方之機車欲左轉彎之狀況而適時採取必要安全
      措施，為肇事次因，此有上開委員會覆議意見書一份附卷可參（見九十一年度
      偵字第一一二二號卷第三十六頁）。
（三）按汽車行駛時，駕駛人應注意車前狀況及兩車併行之間隔，並隨時採取必要之
      安全措施。道路交通安全規則第九十四條第三項定有明文。被告駕車自應注意
      上述道路交通安全規定，且依當時路狀，又無不能注意之情形，竟疏不注意為
      之，以致肇事，致人受重傷，被告應有過失。雖本件告訴人本在外側車車道行
      駛，欲左轉而駛入內側車道，亦應注意與內側車道之來車，保持適當安全距離
      ，竟疏於注意，於通過上開交岔路口時，仍貿然左轉，為肇事主因，而與有過
      失，然仍不能因告訴人之過失，而解免被告之罪責。且被告過失駕駛行為，核
      與告訴人之受傷間，具有相當因果關係，綜上，事證明確，被告過失傷害犯行
      ，堪以認定，應依法論科。
二、核被告甲○○所為，係犯刑法第二百八十四條第二項前段之業務過失傷害罪。又
    被告於肇事後，在其上開犯行未為任何有偵查犯罪職權之公務員知悉前，當場向
    警員坦承其為肇事人，有臺北縣政府警察局偵辦交通事故案件涉嫌人是否自首調
    查表一紙附卷可稽（見九十一年度偵字第一一二二號卷第十一頁），為對於未
    發覺之犯罪自首而接受裁判，應依刑法第六十二條前段規定減輕其刑。爰審酌被
    告之過失情節、駕駛態度、告訴人對本件事故之發生與有過失、及事發迄今尚未
    與告訴人就民事賠償達成和解等各項情狀，量處如主文所示之刑，並諭知易科罰
    金之折算標準，以資懲儆。
據上論斷，依刑事訴訟法第二百九十九條第一項前段，刑法第二百八十四條第二項前
段、第六十二條前段、第四十一條第一項前段，罰金罰鍰提高標準條例第一條前段、
第二條，判決如主文。
本案經檢察官謝宗甫到庭執行職務
中        華        民        國    九十二    年    七    月    三十    日
                                    臺灣板橋地方法院交通法庭
                                        法  官    潘  翠  雪
右正本證明與原本無異。
如不服本判決，應於判決送達後十日內向本院提出上訴狀 (應附繕本) ，上訴於
臺灣高等法院。
                                        書記官    張  成  龍
中        華        民        國    九十二    年    七    月    三十    日


司法院資訊處製作；財團法人民間司法改革基金會備份。
